# 开办费会计处理

提问人：春天的树 时间：2011-01-13 13:45:39
请教一下大家：现在企业发生的开办费如何进行会计处理？有相关文件规定吗？谢谢！

回答人：chenyiwei
无论企业执行哪一套会计准则或会计制度，其中对开办费如何处理都是有规定的。 新准则下，开办费于发生时直接计入当期损益处理，见《企业会计准则——应用指南》附录《会计科目和主要账务处理》中对“管理费用”科目的使用说明。